# 陈版主各位高人，合并报表

提问人：lxch119 时间：2015-01-19 17:12:39
A集团下属有B公司和C公司，持有B公司100%股权，持有C公司70%股权， 2014 年 1 月 1 日，把B公司转让给C公司，假设转让价款按照B公司净资产加价10%，价格公允。A公司 1 月 1 日合并报表层面，少数股东的权益是否发生变化？ 我认为C公司合并层面，净资产是有变化的，因此，A公司的合并报表层面抵消完投资收益之后，少数股东权益跟归属于母公司的所有者权益是有调整的！只要不是按照净资产转让，就会存在调整，不知道对否？

回答人：chenyiwei
不能这样理解。该交易完全发生于A集团的合并报表范围内，在A集团合并报表层面显示的对外财务状况和经营成果并未发生任何变化，因此对A集团合并报表层面应无影响，就如同没有发生过该次内部交易一样。由此产生的内部交易损益应完全抵销，同时应进行必要的技术处理以消除B公司以前年度损益在A和C两个层面的合并报表中均体现的重复影响。

提问人：lxch119 时间：2015-01-19 20:11:16
那就是这样的交易，不对所有者权益内部产生任何影响？有没有具体的理论依据！ 理解能力有限，请陈版主指导！

回答人：chenyiwei
交易对手都在本主体范围内（这与通常意义上的与少数股东之间发生购买少数股权等交易不同），因此不改变整个主体对外的财务状况、经营成果和现金流量。

提问人：zengfengxia 时间：2015-01-20 11:21:31
假设 2014 年 1 月 2 日C公司又将B公司股权转让至集团外，A集团能够确认的转让收益是B公司100%的部分还是仅确认70%的部分？ 如果仅确认70%的部分收益，其他30%收益由少数股东享有的话，那这个交易（ 1 楼）事实上就类似于将B公司的30%权益转让给C公司的少数股东了。

回答人：chenyiwei
应确认 100 ％的转让收益。该部分转让收益在A的合并报表层面，与原先被抵销的内部转让损益对应的部分全部归属于母公司股东，不分配给少数股东。对外转让价格高于内部转让价格部分的收益可分配给少数股东。

提问人：lxch119 时间：2015-01-23 17:28:00
陈版主，由此我想到另外一个问题： 假设其他条件不变，C公司还有其他子公司D，持有D公司60%的股权，本年度购买了D少数股东持有的10%的股权。 那么，站在A公司的合并角度，是否还是视同交易没有发生一样？

回答人：chenyiwei
这是与合并范围之外的其他主体进行交易，当然会对合并报表层面的财务状况、经营成果和现金流量产生影响。

提问人：lxch119 时间：2015-01-23 20:57:13
陈版， 合并报表层面，不是少数股东也是集团权益的持有吗？C公司购买D公司少数股东部分股权，不也是合并主体内吗？

回答人：chenyiwei
少数股东是合并集团的权益持有者，但少数股东并不是合并集团的组成部分。所以合并集团与少数股东之间的交易是对外交易，对合并集团整体的对外财务状况和经营成果有影响。